【裁判字號】    95,交訴,15
【裁判日期】    950609
【裁判案由】    業務過失致死等
【裁判全文】
臺灣彰化地方法院刑事判決              95年度交訴字第15號
公  訴  人  臺灣彰化地方法院檢察署檢察官
被      告  甲○○
上列被告因業務過失致死等案件，經檢察官提起公訴（94年度偵
字第8500、9824號），被告於本院準備程序就被訴事實為有罪之
陳述，本院依簡式審判程序判決如下：
    主      文
甲○○從事業務之人，因業務上之過失致人於死，處有期徒刑陸
月，如易科罰金，以佰元折算壹日；又服用酒類，不能安全駕
駛動力交通工具而駕駛，處有期徒刑伍月，如易科罰金，以佰
元折算壹日。應執行有期徒刑拾月，如易科罰金，以佰元折算
壹日。
    事實及理由
一、本案犯罪事實及證據，除更正犯罪事實：(1)被告甲○○係「
    鴻鈞工業社」之負責人，並負責駕車載運貨物予客戶，為從
    事駕駛業務之人、(2)被害人黃淑卿係於民國94年10月20日上
    午10時50分傷重不治死亡；另證據增列：被告甲○○於本院
    準備程序及審理中之自白外，與檢察官起訴書之記載相同，
    茲引用之（如附件）。
二、按刑法上所謂業務，係指個人基於其社會地位繼續反覆所執
    行之業務，而汽車駕駛人之駕駛工作，乃隨時可致他人身體
    、生命於危險之行為；然為期便捷交通、流暢運輸、發展經
    濟、提昇人類福祉，故對此類危險性工作，仍應予容許，性
    質上屬於可容許危險之範疇。惟從事此類繼續、反覆行為（
    業務）之人（駕駛人），均應盡其經常注意，俾免他人受有
    危險之特別注意義務。如以駕駛汽車為主要業務之人，就其
    駕駛汽車應有經常注意，俾免他人於危險之特別義務，其所
    負之特別義務，因之，在此地位之駕車，不問其目的為何，
    均應認其係業務之範圍，亦不因其駕駛時為上班或下班時間
    而有差別（最高法院92年度台上字第4251號判決意旨參照）
    。查被告自承係「鴻鈞工業社」之負責人，並負責駕車載運
    貨物予客戶，則揆諸上開判決意旨，被告為從事駕駛業務之
    人，至堪確定。
三、再按道路交通標誌標線號誌設置規則第149 條第1 款第（三
    ) 點規定「白實線設於路段中者，用以分隔快慢車道或指示
    路面範圍；設於路口者，作為停止線；設於路側者，作為車
    輛停放線；設於同向分隔島兩側者，用以分隔同向車流。又
    同設置規則第183-1 條亦明定「快慢車道分隔線，用以指示
    快車道外側邊緣之位置，劃分快車道與慢車道之界線。其線
    型為白實線，線寬為10公分，除臨近路口採車道線劃設以30
    公尺為原則外，應採整段設置，但交岔路口免設之。劃設本
    標線，距離人行道、路緣或車輛停放線應有二公尺以上之寬
    度。道路設有快慢車道分隔島者，應劃設本標線於分隔島之
    兩側，與分隔島間隔至少10公分」。查本案之車禍地點，係
    雙向各單1 車道，中間僅有雙黃線之分向線，並未有白實線
    畫於路段中，用以區○○○○道乙節，有道路交通事故現場
    圖、道路交通事故調查報告表(一)及現場照片2 張在卷可憑，
    本案車禍地點道路並未劃分快慢車道，應可確認，是被告辯
    稱車禍地點係在快車道上，應有道路交通管理處罰條例第86
    條第2 項減輕規定之適用，洵屬無據。
四、量刑理由：
    爰審酌政府大力宣導酒後勿駕車，被告為經常駕車運送貨物
    之人，對於不得於飲酒後駕車之規定本應較一般人更為注意
    、遵守，卻於飲酒後顯達無法安全駕駛動力交通工具之程度
    ，仍駕車上路，危及公眾往來之安全甚鉅，終致肇事並造成
    被害人傷重不治死亡，造成無可挽救之遺憾，並使被害人家
    屬痛失至親，犯罪所生危害甚鉅，雖其犯罪後已坦承犯行，
    並與被害人家屬數次協談尋求民事和解，犯後態度尚稱良好
    ，但因賠償金額未能達成共識致未能和解，及被告並無前科
    ，素行良好等一切情狀，分別量處如主文所示之刑，並均諭
    知易科罰金之折算標準及定其應執行之刑，以示懲儆。
五、應依刑事訴訟法第273 條之1 第1 項、第299 條第1 項前段
    、第310 條之2 、第454 條第2 項，道路交通管理處罰條例
    第86條第1 項、刑法第276 條第2 項、第185 條之3 、第62
    條前段、第51條第5 款、第41條第1 項前段、第2 項，罰金
    罰鍰提高標準條例第1 條前段、第2 條，判決如主文。
六、如不服本判決，應於判決送達後10日內，向本院提出上訴狀
    （須附繕本）。
本案經檢察官鮑慧忠到庭執行職務。
中    華    民    國    95    年    6     月    9     日
                  交通法庭    法  官  吳永梁
以上正本證明與原本無異。
如不服本判決，應於判決送達後10日內，向本院提出上訴狀（須
附繕本）。
告訴人或被害人對於判決如有不服具備理由請求檢察官上訴者，
其上訴期間之計算係以檢察官收受判決正本之日期為準。
中    華    民    國    95    年    6    月    12     日
                              書記官  陳美敏
附錄本案論罪科刑法條全文：
中華民國刑法第185條之3
服用毒品、麻醉藥品、酒類或其他相類之物，不能安全駕駛動力
交通工具而駕駛者，處一年以下有期徒刑、拘役或三萬元以下罰
金。
中華民國刑法第276條
因過失致人於死者，處二年以下有期徒刑、拘役或二千元以下罰
金。
從事業務之人，因業務上之過失犯前項之罪者，處五年以下有期
徒刑或拘役，得併科三千元以下罰金。


司法院資訊處製作；財團法人民間司法改革基金會備份。
